【裁判字號】    92,訴,1870
【裁判日期】    921113
【裁判案由】    毒品危害防制條例
【裁判全文】
臺灣高雄地方法院刑事判決                        九十二年度訴字第一八七號
    公  訴  人  臺灣高雄地方法院檢察署檢察官
    被      告  乙○○
右列被告因違反毒品危害防治條例案件，經檢察官提起公訴（九十二年度毒偵字第三
二八一號）及移
定由受命法官獨任進行簡式審判程序，本院判決如左：
    主  文
乙○○連續施用第一級毒品，處有期徒刑玖月。扣案之第一級毒品海洛因貳包（合計
淨重零點伍捌公克），沒收銷燬之。
    事  實
一、乙○○前因違反肅清煙毒條例案件，經本院以八十二年度訴字第一七五二號判處
    有期徒刑三年二月確定，於民國八十六年一月十七日假釋期滿執行完畢，復因違
    反肅清煙毒條例及搶奪案件，經臺灣高等法院高雄分院及本院分別以八十六年度
    上訴字第二五四一號、八十六年度訴字第二九八八號判處有期徒刑三年五月及十
    月確定，經定執行刑為四年後，於八十九年四月八日假釋出監，嗣經撤銷假釋，
    現尚未執行完畢（不構成累犯）。又乙○○前因施用毒品案件，經強制戒治期滿
    ，由台灣高雄地方法院檢察署檢察官於九十二年二月七日以九十二年度戒毒偵字
    第一０二號為不起訴處分確定在案。詎乙○○復基於概括犯意，於五年內之九十
    二年二月底起至九十二年六月十九日止，在其位於高雄市○鎮區○○街九三號住
    處，連續以將海洛因滲入香菸吸食方式施用第一級毒品海洛因多次，經警先後於
    (1)九十二年五月二十日十八時三十分許，在高雄市○鎮區鎮○路五十號前查獲，
    並扣得海洛因毒品二包（合計淨重零點伍捌公克）；(2)九十二年六月十四日二十
    一時四十分許，在高雄市苓雅區○○○○○路口查獲(3)於九十二年六月十九日二
    十二時十分許，在高雄市○鎮區○○路與瑞田街口查獲。
二、案經高雄市政府警察局前鎮分局移送臺灣高雄地方法院檢察署檢察官偵查起訴及
    高雄市政府警察局苓雅分局、高雄縣警察局鳳山分局移送臺灣高雄地方法院檢察
    署檢察官併案審理。
    理  由
一、右揭犯罪事實業經被告乙○○自白不諱，而被告先後於前揭時地先後為警查獲，
    採集尿液，以免疫學分析法或ＧＣ／ＭＳ方法（即氣相層析質譜儀法）檢驗結果
    ，確呈嗎啡陽性反應，其尿液經採集送驗結果，呈嗎啡陽性反應，有(1)高雄市立
    凱旋醫院九十二年六月九日高市凱醫檢字第一一○號煙毒尿液檢驗成績書，(2)高
    雄市政府苓雅分局煙毒案件犯罪嫌疑人尿液採證代碼姓名對照表、高雄市立凱旋
    醫院九十二年七月九日高市凱醫檢字第三七八號煙毒尿液檢驗成績(3)高雄縣警察
    局鳳山分局九十二年度毒品嫌犯尿液流程管制清冊、高雄市政府衛生局九十二年
    七月十六日九二煙檢字第一二九三號煙毒尿液檢驗成績書各一份附卷可稽，而按
    若以氣相層析質譜儀（ＧＣ／ＭＳ）作藥物及其代謝產物之定性及定量分析，幾
    乎不會有偽陽性反應產生，又人體投與海洛因後，迅速水解轉變為嗎啡，再循嗎
    啡之代謝途徑，排出體外，百分之五十以上於八小時內，自尿中排出，百分之九
    十於二十四小時內，自尿中排出等事實，業經臺北榮民總醫院八十三年四月七日
    八三北總內字第三○五九號、行政院衛生署藥物食品檢驗局（八○）藥檢壹字第
    ○五六九五四號函分別闡釋明確，被告於前揭送驗尿液，既呈嗎啡陽性反應，則
    足認被告之自白與事實相符，而得採為認罪科刑之依據。又扣案之粉末二包（合
計淨重零點伍捌公克），經送法務部調查局鑑定，確實含有毒品海洛因成分，有
    該局九十二年六月十一日調科壹字第二二○○一五四四二號鑑定通知書一份附卷
    可證。被告乙○○前因施用毒品案件，經強制戒治期滿，由台灣高雄地方法院檢
    察署檢察官於九十二年二月七日以九十二年度戒毒偵字第一０二號為不起訴處分
    確定，有臺灣高等法院被告全國前案紀錄表及該署不起訴處分書各一份在卷足按
    。本件事證明確，被告於前開不起訴處分後，五年內再犯前揭施用第一級毒品海
    洛因之犯行，已堪認定，應依法論科。
二、核被告乙○○所為，係犯毒品危害防制條例第十條第一項之施用第一級毒品罪。
    其持有毒品之低度行為，為施用毒品之高度行為所吸收，不另論罪。又其先後施
    用第一級毒品海洛因多次之犯行，時間緊接，手法相似，觸犯構成要件相同之罪
    名，顯係基於概括犯意反覆為之，應依連續犯規定，論以一罪，並加重其刑。雖
    公訴人起訴事實雖未論及被告於九十二年二月底起至九十二年六月十九日施用海
    洛因多次之犯行，然此部分事實與公訴人起訴之犯罪事實既具有連續犯裁判上一
    罪關係，應為起訴效力之所及，本院自應併與審究。爰審酌被告施用毒品性質上
    屬對自我身心健康之戕害行為，對社會所造成之損害並非直接、巨大，且犯後坦
    承犯行，態度良好，惟被告經國家之治療及偵審程序，仍未能根絕毒癮，足見其
    屢犯不悛等一切情狀，量處如主文所示之刑。扣案之第一級毒品海洛因二包（合
    計淨重零點五八公克），應依毒品危害防制條例第十八條第一項前段規定，不問
    屬犯人與否，宣告沒收銷燬之。
三、本件被告所犯係死刑、無期徒刑、最輕本刑為三年以上有期徒刑以外之罪，其於
    準備程序中就被訴事實為有罪之陳述，經法官告知簡式審判程序之旨，並聽取公
    訴人及被告之意見後，認為適宜由受命法官獨任進行簡式審判程序，依刑事訴訟
    法第二百七十三條之一第一項規定，裁定由受命法官獨任進行簡式審判程序，附
    此敘明。
據上論斷，應依刑事訴訟法第二百九十九條第一項前段，第二百七十三條之一第一項
，毒品危害防制條例第十條第一項、第十八條第一項前段，刑法第十一條、第五十六
條，判決如主文。
本案經檢察官甲○○到庭執行職務。
中    華    民    國    九十二    年      十一      月        十三      日
                                  臺灣高雄地方法院刑事第十二庭
              法  官  陳  億  芳
右正本證明與原本無異。
如不服本判決，應於判決送達後十日內，向本院提出上訴狀。
                                      書記官  李  梅  芬
中    華    民    國    九十二    年      十一      月        十四      日
毒品危害防制條例第十條第一項
施用第一級毒品者，處六月以上五年以下有期徒刑。
毒品危害防制條例第十八條第一項前段
查獲之第一、二級毒品及專供製造或施用第一、二級毒品之器具，不問屬於犯人與否
，均沒收銷燬之；查獲之第三、四級毒品及製造或施用毒品之器具，無正當理由而擅
自持有者，均沒入銷燬之。


司法院資訊處製作；財團法人民間司法改革基金會備份。
